臺灣嘉義地方法院民事裁定　100年度事聲字第105號
聲明異議人　黃謝淑華
　　　　　　黃群智
　　　　　　黃柏森
　　　　　　黃仁昭
　　　　　　黃雲蘭
　　　　　　黃鈴
　　　　　　黃靖芸
相　對　人　黃洪彩鴻
上列當事人間聲請確定執行費用事件，聲明異議人對於民國100
年10月25日本院民事執行處司法事務官所為100年度司執聲字第1
9號民事裁定提出異議，本院裁定如下：
    主    文
異議駁回。
異議費用由異議人負擔。
    理    由
壹、聲明異議意旨略以：相對人對聲明異議人聲請強制執行事件
    ，業經本院民事執行處先以97年度執字第24070號受理在案
    ，其中就聲請執行拆除之丙、丁部分由聲名異議人自行拆除
    完畢，然甲斜線部分本件相對人則同意不執行而結案。惟本
    件相對人復對前開甲斜線部分聲請強制執行，經本院民事執
    行處以99年度司執字第17005號受理在案。則依民國88年4月
    司法業務研究會第37期研討結論，就前開甲斜線部分毋庸繳
    納執行費用，否則即屬重複繳納；況本件相對人先則同意不
    執行前開甲斜線部分，又再次聲請強制執行，則後按所生之
    執行費用亦應由本件相對人負擔。然原確定執行費用裁定，
    不符前開說明，爰聲明異議，請求將原裁定廢棄云云。
貳、按當事人對於司法事務官處理事件所為之終局處分，得於處
    分送達後10日之不變期間內，以書狀向司法事務官提出異議
    。司法事務官認前項異議有理由時，應另為適當之處分；認
    異議為無理由者，應送請法院裁定之；又法院認第1項之異
    議為有理由時，應為適當之裁定，認異議為無理由者，應以
    裁定駁回之，民事訴訟法第240條之4第1項前段至第3項定有
    明文。而強制執行程序亦得準用前開規定，強制執行法第30
    條之1規定甚明。次按強制執行之費用，以必要部分為限，
    由債務人負擔，並應與強制執行之債權同時收取；債權人因
    強制執行而支出之費用，得求償於債務人者，得準用民事訴
    訟法第91條之規定，向執行法院聲請確定其數額，強制執行
    法第28條第1項、第29條第1項分別定有明文。另按法院未於
    訴訟費用之裁判確定其費用額者，第一審受訴法院於該裁判
    有執行力後，應依聲請並得依職權以裁定確定之；依此裁定
    所確定之訴訟費用額，應於裁定送達之翌日起，加給按法定
    利率計算之利息，民事訴訟法第91條第1項、第3項亦有規定
    。復按民法第203條規定，應負利息之債務，其利率未經約
    定，亦無法律可據者，週年利率為5%，是為前開所稱之法定
    利率。再按確定訴訟或執行費用額之程序，僅在審究有求償
    權之一造當事人所開列之費用項目，及其提出支付費用之計
    算書等證據，是否屬於訴訟或執行費用之範圍，以確定應負
    擔訴訟或執行費用之他造當事人所應賠償其訴訟或執行費用
    之數額。至訴訟或執行費用究應由何人負擔？按何比例負擔
    ？悉依命負擔訴訟或執行費用之確定裁判主文或法律規定定
    之，不容於確定訴訟或執行費用額之程序中，更為不同之酌
    定（最高法院98年度台抗字第705號裁判要旨參照）。查：
一、本件相對人即債權人因本院99年度司執字第17005號強制執
    行事件，共支出執行費新臺幣（下同）99元、嘉義縣大林地
    政複丈費及建物測量費500元等事實，有嘉義縣大林地政規
    費徵收聯單在卷可證，並經本院調取本院99年度司執字第17
    005號卷核閱無誤，自堪信為真實。故本件相對人自得求償
    於債務人即本件聲明異議人，其向執行法院聲請確定其數額
    ；與本院司法事務官依前開規定，命本件聲明異議人應連帶
    賠償本件相對人之執行費用額確定為599元，及自該裁定送
    達之翌日起至清償日止，按週年利率5%計算之利息，自均屬
    有據。
二、聲明異議人雖以前開司法業務研究會第37期研討結論，辯稱
    就前開甲斜線部分毋庸繳納執行費用，否則即屬重複繳納云
    云。然本院確定執行費用額之程序，僅在審究有求償權之本
    件相對人所開列之前開費用項目，及其所提出支付費用之計
    算書等證據，是否屬於系爭執行費用之範圍，以確定應負擔
    執行費用之本件聲明異議人所應賠償其執行費用之數額，至
    執行費用究應由何人負擔？按何比例負擔？悉依命負擔執行
    費用之確定裁判主文或強制執行法之規定定之，依前開說明
    ，自不容本院於本件確定執行費用額之程序中，更為不同之
    酌定。至系爭執行費用應否繳納或由何人負擔，應屬強制執
    行程序中，當事人得聲明異議之範疇，附此敘明。故聲明異
    議人前開抗辯，自不可取。
三、綜上所述，本院司法事務官命本件聲明異議人應連帶賠償本
    件相對人之執行費用額確定為599元，及自該裁定送達之翌
    日起至清償日止，按週年利率5%計算之利息，應屬有據；聲
    明異議人前開主張，則不可採。聲明異議人指摘原裁定不當
    ，求予廢棄，為無理由，依前開規定，自應以裁定駁回。
參、依強制執行法第30條之1，民事訴訟法第240條之4第3項後段
    、第95條、第78條，裁定如主文。
中    華    民    國   100    年    11    月    18    日
                  民事第一庭  法  官    陳卿和
以上正本係照原本作成。
如對本裁定抗告須於裁定送達後10日內向本院提出抗告狀。
中    華    民    國   100    年    11    月    18    日
                              書記官    劉怡欣